臺灣高等法院臺中分院刑事裁定　
111年度聲字第721號

聲  請  人  臺灣高等檢察署臺中檢察分署檢察官     
受  刑  人  陳建霖
上列聲請人因受刑人數罪併罰有二裁判以上，聲請定其應執行之
刑（聲請案號：111年度執聲字第294號），本院裁定如下：
    主  文
陳建霖因犯如附表所示各罪所處之刑，應執行有期徒刑壹年捌月
。
    理  由
一、聲請意旨略以：受刑人陳建霖因竊盜數罪，先後經判決確定
    如附表，數罪中雖有刑法第50條第1項但書所列情形，惟受
    刑人已請求檢察官聲請定應執行刑，有臺灣彰化地方檢察署
    111年3月17日是否請求定應執行刑調查表足稽，應依刑法第
    50條第2項、第53條、第51條第5款規定，定其應執行之刑，
    爰依刑事訴訟法第477條第1項聲請裁定等語。
二、按裁判確定前犯數罪者，併合處罰之；數罪併罰，有二裁判
    以上者，依刑法第51條之規定，定其應執行之刑；又宣告多
    數有期徒刑，於各刑中之最長期以上，各刑合併之刑期以下
    定其刑期，但不得逾30年。刑法第50條第1項前段、第53條
    、第51條第5款分別定有明文。又按數罪併罰中之一罪，依
    刑法規定得易科罰金，若因與不得易科之他罪併合處罰結果
    而不得易科罰金時，原所易科部分所處之刑，自亦無庸為易
    科折算標準之記載，有司法院大法官釋字第144號解釋可參
    。次按數罪併罰之定應執行之刑，係出於刑罰經濟與責罰相
    當之考量，並非予以犯罪行為人或受刑人不當之利益，為一
    種特別的量刑過程，相較於刑法第57條所定科刑時應審酌之
    事項係對一般犯罪行為之裁量，為定應執行刑之宣告，乃對
    犯罪行為人本身及所犯各罪之總檢視，除應考量行為人所犯
    數罪反應出之人格特性，並應權衡審酌行為人之責任與整體
    刑法目的及相關刑事政策，在量刑權之法律拘束性原則下，
    依刑法第51條第5款之規定，採限制加重原則，以宣告各刑
    中之最長期為下限，各刑合併之刑期為上限，但最長不得逾
    30年，資為量刑自由裁量權之外部性界限，並應受法秩序理
    念規範之比例原則、平等原則、責罰相當原則、重複評價禁
    止原則等自由裁量權之內部抽象價值要求界限之支配，以使
    輕重得宜，罰當其責，俾符合法律授與裁量權之目的，以區
    別數罪併罰與單純數罪之不同，兼顧刑罰衡平原則（最高法
    院100年度臺抗字第440號刑事裁定意旨參照）。
三、經查：
  ㈠受刑人因犯如附表所示竊盜等數罪，分經臺灣彰化地方法院
    及本院先後判處如附表所示之刑確定，有各該案件判決及臺
    灣高等法院被告前案紀錄表在卷可查。又受刑人所犯如附表
    編號2至4所示之罪，均為得易科罰金、得易服社會勞動之罪
    ，而所犯如附表編號1所示各罪，則為不得易科罰金、不得
    易服社會勞動之罪，依刑法第50條第1項但書，原不得併合
    處罰，惟受刑人已於民國111年3月17日向檢察官聲請定應執
    行刑，此有臺灣彰化地方檢察署刑法第50條第1項但書案件
    是否聲請定刑聲請書在卷可憑，是以，本院認檢察官聲請定
    其應執行之刑為合法正當，應予准許。
  ㈡又定應執行刑，不僅攸關國家刑罰權之行使，於受刑人之權
    益亦有重大影響，是本院於裁定前，已予受刑人表示意見之
    機會，經受刑人具狀表示無意見，有本院陳述意見調查表在
    卷可稽（見本院卷第79頁）。是本院爰審酌受刑人所犯如附
    表所示各罪之犯罪態樣、時間間隔、侵害法益、各罪依其犯
    罪情節所量定之刑，及受刑人所犯如附表編號2至4所示各罪
    ，前經臺灣彰化地方法院以109年度易字第1052等號判決定
    應執行有期徒刑11月，上訴後，陳建霖就如附表編號2所示
    之罪撤回上訴，另如附表編號3、4所示之罪，則經本院以11
    0年度上易字第831等號判決上訴駁回在案，暨前揭所述之比
    例原則、責罰相當原則等自由裁量權限，並參諸刑法第51條
    第5款係採限制加重原則等情，爰合併定其應執行之刑如主
    文所示。至於受刑人所犯如附表編號2至4所示之罪，雖均為
    得易科罰金，然與附表編號1所示不得易科罰金之刑併合處
    罰之結果，自不得併諭知易科罰金之折算標準，併此敘明。
四、依刑事訴訟法第477條第1項，刑法第50條第2項、第53條、
    第51條第5款，裁定如主文。
中　　華　　民　　國　　111 　年　　3 　　月　　31　　日
            刑事第十二庭 　審判長法　官　張  國  忠
                                 法　官  李  雅  俐
                                 法　官  陳      葳
上列正本證明與原本無異。
不得抗告。
　　　　　　　　　　　　         書記官  蔡  皓  凡 

中　　華　　民　　國　　111 　年　　3 　　月　　31　　日
                

                                    


　　　　　　　　　　　　　　　　　　　
　　　　　　　　　　　　　　　　　　　
　　　　　　　　　　　　　　　　　　　
　　　　　　　　　　　　　　　　　　　                                     
附表：受刑人陳建霖定應執行刑案件一覽表
編號  1 2 3 罪名  竊盜 竊盜 竊盜 宣告刑  有期徒刑11月 有期徒刑5月 有期徒刑6月 犯罪日期  110年01月30日 98年03月21日 110年01月04日 偵查（自訴）機關年度案號  彰化地檢110年度偵字第4606號 彰化地檢109年度偵字第12984等號  最後事實審 法院 彰化地院 彰化地院 中高分院  案號 110年度易字第462號 109年度易字第1052等號 110年度上易字第831等號  判決日期 110年9月2日 110年5月27日 110年12月8日 確定判決 法院 彰化地院 彰化地院 中高分院  案號 110年度易字第462號 109年度易字第1052等號 110年度上易字第831等號  確定日期 110年10月1日 110年11月17日 （撤回上訴） 110年12月8日 是否為得易科罰金、易服社會勞動之案件  不得易科罰金 不得易服社會勞動 得易科罰金 得易服社會勞動 得易科罰金 得易服社會勞動 備註  彰化地檢110年度執字第4150號 彰化地檢111年度執字第614號（編號2至4曾定應執行有期徒刑11月） 彰化地檢111年度執字第615號（編號2至4曾定應執行有期徒刑11月） 













編號  4 （以下空白）  罪名  竊盜   宣告刑  有期徒刑4月   犯罪日期  110年1月4日   偵查（自訴）機關年度案號  彰化地檢109年度偵字第12984等號   最後事實審 法院 中高分院    案號 110年度上易字第831等號    判決日期  110年12月8日   確定判決 法院 中高分院    案號 110年度上易字第831等號    確定日期 110年12月8日   是否為得易科罰金、易服社會勞動之案件  得易科罰金 得易服社會勞動   備註  彰化地檢111年度執字第615號（編號2至4曾定應執行有期徒刑11月）